# 求助陈总，期后事项确认问题

提问人：sally_llu 时间：2023-09-23 09:30:20
陈总好。有个问题请求您帮助，谢谢领导！
我公司 2022 年度确认不常发生的突发业务，该业务仅持续 2 年。在确认收入时因无法确认单价，我们以双方结算确认单，为收入实现原则。成本在发生时确认。
有部分 2022 年收入是在 2023 年1-4月結算的， 2023 年
当期不在发生该业务。但成本已确认在 2022 年。
作为期后事项，审计师认为：合同在资产负债表日之前因不满足条件，在资产负债表日后获得结算单时才成立，即合同成立是资产负债表日后的新增事项，所以不属于期后调整事项。
想请教会计师处理是否妥当。谢谢您

回答人：chenyiwei
会计师的意见基本合理。合同在资产负债表日后满足成立条件，不代表在资产负债表日已存在的状态，而是资产负债表日后新出现的情况，所以不能据此调整 2022 年度的财务报表。